【裁判字號】    95,訴,1987
【裁判日期】    951123
【裁判案由】    強盜等
【裁判全文】
臺灣桃園地方法院刑事判決              95年度訴字第1987號
公  訴  人  台灣桃園地方法院檢察署檢察官
被      告  甲○○
                    國民
                    (現另案於臺灣臺北監獄執行中)
選任辯護人  洪榮彬律師
被      告  丙○○
                    國民
                    巷31號
                    (現另案於臺灣桃園監獄執行中)
選任辯護人  陳文正律師
上列被告因強盜等案件，經檢察官於中華民國95年8月31日以95
年度偵字第12377號提起公訴，本院判決如下：
    主  文
甲○○共同損壞他人之物，足以生損害於他人，累犯，處有期徒
刑柒月，扣案之一字起子壹把，沒收。另共同傷害人之身體，累
犯，處有期徒刑拾月，扣案之一字起子壹把，沒收。又共同以加
害他人身體之事，恐嚇他人，致生危害於安全，累犯，處有期徒
刑拾月。應執行有期徒刑貳年，扣案之一字起子壹把，沒收。
丙○○共同損壞他人之物，足以生損害於他人，處有期徒刑陸月
，扣案之一字起子壹把，沒收。另共同傷害人之身體，處有期徒
刑捌月，扣案之一字起子壹把，沒收。又共同以加害他人身體之
事，恐嚇他人，致生危害於安全，處有期徒刑捌月。應執行有期
徒刑壹年捌月，扣案之一字起子壹把，沒收。
    理  由
一、甲○○前因違反麻醉藥品管理條例案件，經本院於88年12月
    27日以86年12月3 日以86年度訴字第1813號判處有期徒刑6
    月，於89年2 月10日確定；另因竊盜案件，經本院於民國88
    年9 月14日以87年度易字第3139號判處有期徒刑1 年2 月，
    於88年10月26日確定；繼因竊盜案件，經臺灣高等法院於89
    年1 月12日以88年度上易字第5023號判處有期徒刑1 年6 月
    確定；復因違反槍砲彈藥刀械管制條例案件，經臺灣高等法
    院於88年12月9 日以88年度上訴字第2964號判處有期徒刑1
    年6 月，於89年4 月5 日確定；又因違反毒品危害防治條例
    案件，經本院於88年8 月27日以88年度訴字第769 號判處有
    期徒刑8 月。經提起上訴後，為臺灣高等法院於88年11月30
    日以88年度上訴字第4028號駁回上訴，而於89年1 月6 日確
    定。再因違反毒品危害防制條例案件，經本院於89年1 月 6
    日以88年度易字第2257號判處有期徒刑4 月，於89年3 月10
    日確定。上開6 罪，經臺灣高等法院於89年10月12日以89年
    度聲字第907 號裁定合併定執行刑5 年。甲○○於89年3 月
    10日入監執行，於92年10月2 日因縮短刑期假釋出監而於94
    年1 月11日縮刑期滿執行完畢。詎其仍不知悔改，復為行竊
    ，先行在其住處附近覓得欲行竊之丁○○住家，再由丙○○
    騎乘機車搭載甲○○，於94年6 月17日下午約2 時30分許，
    至桃園縣平鎮市○○路○ 段44號屋旁，由丙○○把風，甲○○則繞至該屋後方防火巷廚房窗戶處，先徒手以蠻力將以不
    鏽鋼製成但內部為空心之鐵窗拉強行開致其毀損，復持其所
    有之一字起子一把，將壓克力製成之窗戶玻璃毀損劃破一小
    洞，再以手伸入窗戶內將窗戶鎖扣打開而開啟窗戶，身材較
    瘦小之甲○○即自該處鑽入，未經屋內住居人之許可而侵入
    該住宅。甲○○進入後，再至該屋大門處打開鐵捲門使丙○○進入後即將鐵門鎖上。惟2 人甫入內尚未及物色財物，屋
    主黃曜昭即因故返回處並以鑰匙打開鐵捲門旁之單扇小門。
    甲○○、丙○○聞聲不及逃出，甲○○即躲於原停放在客廳
    內之自用小客車車尾處；丙○○則急忙往廚房方向奔竄，欲
    自甲○○原先所破壞之窗戶向外逃逸。丁○○打開大門後發
    現甲○○躲在車尾處，復見丙○○在廚房已被破壞之窗戶處
    ，隨即對甲○○大聲喝斥並與甲○○發生拉扯。甲○○與丙○○為擺脫丁○○，2 人即基於普通傷害之共同犯意犯意聯
    絡，由丙○○持上開一字起子自廚房處衝向客廳向黃燿昭後
    背戳去，致丁○○右後肩受有破皮之傷害；丁○○並因與甲○○拉扯、扭打而受有雙手紅腫之傷害。甲○○、丙○○復
    均先後以：「不要報警，不要追過來，否則即會回來找你」
    ，恐嚇丁○○，致丁○○心生畏懼。丁○○仍與甲○○拉扯
    時，丙○○持上開起子欲再刺向丁○○前胸時，遭丁○○以
    腿踹開。丙○○見情勢混亂，乃拔腿向大門外衝出，與適欲
    進入屋內之乙○○在門口處相遇，丙○○仍往外逃出；而甲○○亦趁機甩開丁○○而向大門外逃去。待丁○○向外追去
    時，已見丙○○騎乘機車在外等候甲○○，甲○○復跳上機
    車後座揚長而去。嗣警據報後趕往現場，扣得甲○○所有之
    一字起子1 把，並循線查先後查獲甲○○、丙○○而悉上情
    。
二、案經桃園縣政府警察局平鎮分局報告及丁○○、乙○○訴由
    臺灣桃園地方法院檢察署檢察官偵查起訴。
      理  由
一、按被告以外之人於偵查中向檢察官所為之陳述，除顯有不可
    信之情況者外，得為證據，刑事訴訟法第159 條之1 第2 項
    定有明文。次按，被告以外之人於審判外之陳述，雖不符於
    第159 條之1 至159 條之4 之規定，而經當事人於審判程序
    同意作為證據，法院審酌該言詞陳述或書面陳述作成時之情
    況，認為適當者，亦得為證據；又當事人、代理人或辯護人
    於法院調查證據時，知有第159 條第1 項不得為證據之情形
    ，而未於言詞辯論終結前聲明異議者，視為有前項之同意，
    刑事訴訟法第15 9條之5 第1 項、第2 項分別定有明文。本
    案被告及辯護人對於告訴人丁○○、乙○○於偵訊中除向檢
    察官為陳述外，復依法具結在案，故依前開第159 條之1 第
    2 項之規定，丁○○、乙○○於偵訊中之證述，當有證據能
    力。又告訴人丁○○、乙○○於警詢中之指述、案發後現場
    照片，經被告、辯護人於本院行準備程序中表明同意援用。
    而本院審酌該等警詢、照片作成時之情況，並無任何不能作
    為證據之情形；且該等證據，被告、辯護人亦未於本院調查
    證據時及辯論終結前聲明異議，故丁○○、乙○○及案發現
    場照片等，於本案有證據能力，此合先敘明。
二、訊據被告甲○○固不否認有毀損鐵窗、壓克力玻璃、未經許
    可侵入他人住宅、及與丁○○扭打之事實，惟矢口否認有傷
    害及恐嚇之舉，辯稱：伊沒有拿一字起子予丙○○，亦無恐
    嚇丁○○等語。另訊據被告丙○○亦不否認有未經許可進入
    丁○○住處之事實，惟以：沒有拿一字起子戳丁○○，也未
    以言語恐嚇不准追、不准報警，否則就回來找丁○○云云置
    辯。
三、查本案係被告甲○○與丙○○於94年6 月17日下午約2 時30
    分許，原欲進入桃園縣平鎮市○○路○ 段44號屋內行竊，而
    由甲○○獨自先進入該屋後方防火巷，徒手將該屋後方即廚
    房外之鐵窗以蠻力將之拉開而毀損，復由甲○○持客觀上之
    可為兇器之一字起子將窗戶之壓克力玻璃劃出一小洞後由甲○○將窗戶之鎖扣拉開打開窗戶而進入屋內；丙○○則在防
    火巷外把風之事實，業據被告甲○○、丙○○於警詢、偵訊
    及本院審理時坦承不諱，並經證人即告訴人丁○○於本院審
    理時證述無訛，復有案發後現場廚房鐵窗、壓克力玻璃之照
    片共4 張附卷可稽 (參閱95年度偵字第12377 號卷第103 、
    104 頁)， 故此部分之事實應可確定。
四、本案被告2人所為究否構成攜帶兇器準強盜未遂罪嫌：
(一)經查，告訴人丁○○於94年6 月18日警詢中指稱：伊回家時
    見一男子 (係指被告甲○○)躲 在伊住處1 樓內部停放之轎
    車旁，而另一男子 (指被告丙○○)剛 從伊住處鐵窗跳下，
    伊即與甲○○扭打起來，被告丙○○則拿起子來刺伊，先朝
    背部刺然後又要刺伊胸部，伊即將丙○○踢開，丙○○即奪
    門而出，伊則與甲○○繼續扭打，後來甲○○掙脫逃跑，見
    丙○○騎乘機車接應將甲○○載走逃逸。案發當時，竊賊有
    恐嚇伊：不准報警、不准追彼等，揚言要回來報仇及對伊家
    人不利等語 (見95年度他字第2210號卷第3 頁)。 復於95年
    7 月13日偵訊時證稱：當時伊跟甲○○在拉扯，伊拉住甲○○之衣服，甲○○則勾住伊脖子，丙○○則拿一字起子刺伊
    肩膀，當時伊有受傷，但是傷口沒很深故沒有看醫生。甲○○復將其扭轉過來，伊整個臉朝上受甲○○制伏，丙○○則
    持一字起子要刺下來，但伊一腳踹開丙○○，丙○○則從大
    門(鐵 門)方 向逃出去，伊則繼續與甲○○拉扯，但後來拉
    不住，甲○○亦從大門跑出去，跟另一個人 (指先逃跑之丙○○)騎 機車走了等語。丁○○又於同年7 月28日偵訊中證
    稱：伊臉朝下被甲○○架住時，甲○○不斷重複說只要被抓
    就會回來找伊。另外甲○○、丙○○都有說不要報警、不要
    追彼等，不然就會回來找伊等。而丙○○確在甲○○架住伊
    時，持起子刺伊肩膀；又在甲○○將伊翻過來臉朝上時，持
    起子要刺伊，但因伊用腳而將之踹開等語。再於本院95年11
    月2 日審理時證稱：當天跟伊太太要去大潤發，到大潤發後
    發現忘了帶卡又折返，伊即下車開鐵門，把鐵門往上拉半開
    ，然後再開裡面之一道紗門。一進客廳即發現面廚門的窗戶
    是打開的，伊覺得不對勁，然後就在樓下看到甲○○在車子
    後面躲來躲去，伊問甲○○「你是誰」。此時又看到丙○○
    在廚房窗戶的洞鑽進來，伊就用左手拉甲○○的衣服，右手
    拉頭髮，當時丙○○人還在廚房沒有出來。伊在車前跟甲○○拉扯後，甲○○就將伊的脖子勒住勾住，伊臉朝下，發現
    後面丙○○拿東西刺伊，當時丙○○頭戴安全帽，在伊跟甲○○扭打中，甲○○將伊轉過來，伊臉朝天花板，丙○○即
    往伊這邊衝，此時丙○○之安全帽已經拿下來了。伊一腳踹
    過去，剛好這時伊妻乙○○人到門口，乙○○見狀愣住，伊
    叫乙○○趕快報警。甲○○還恐嚇伊不准報警，否則還會回
    來找伊等語。伊追出去的時候，看到一開始是丙○○載甲○○，後來看到換甲○○載丙○○等語 (見同日審理筆錄第4
    、5 、7 、9 頁)。 其於警詢、偵訊及本院審理時，就返家
    後，如何發現被告2 人；如何與被告甲○○扭打；如何遭被
    告丙○○持一字起子傷害；如何遭被告2 人恐嚇等情，均具
    體描述綦詳，且就主要情節之描述悉相符合，若非證人丁○○親身經歷，豈能在不同時、地經警方、檢察官及本院以不
    同問題方式切入詢問而仍就主要情節部分為一致之證述？雖
    其前後描述之用語或有些許差別，但就主要情節之敘述卻毫
    無岐異，其證詞之憑信性甚高，殊堪採信。
(二)次查，證人即告訴人丁○○之配偶乙○○經本院隔離訊問時
    證稱：伊與丁○○去買東西，但沒帶信用卡故又折返。到家
    後丁○○進家去拿卡，伊人在外面車上等。後來覺得等了很
    久才下車欲查明究竟。但還沒進住處鐵門內，即看到比較瘦
    的人 (指甲○○)架 著丁○○的脖子，另一個胖的 (指丙○○)拿 著一支像是螺絲起子的東西要捅丁○○，正當要捅下
    去時，丁○○一腳踹開。伊傻了，一時之間不知道要怎麼反
    應，就站在門口，看到胖的衝出來，可能也被伊嚇到了，就
    與伊對看了很久，才從伊身旁的縫隙鑽出去了。丁○○叫報
    警，接著就看到胖的把停在伊住處旁的機車騎走，過沒多久
    伊還站在那裡，就看到瘦的要往外衝，然後我就看到胖的機
    車又騎過來，瘦的就跳上車，兩個就跑了。很多人都看到丁○○之肩膀有流血等語 (見同日審理筆錄第9 頁、11頁)。
    就乙○○有關丁○○如何遭甲○○架住；丙○○如何遭丁○○一腳踹開；丙○○先奪門而出，復由甲○○向大門逃逸；
    逃出後係先由丙○○騎乘機車搭載甲○○；及丁○○受傷之
    部位等情，均與證人丁○○之證述相同。告訴人即證人乙○○所述情節與被告甲○○於95年5 月17日經警借提於警詢中
    所供承：「因為被屋主發現，對方 (指屋主)反 抗和我們打
    鬥時，我們兩人趁隙逃逸.... 。 」 (見95年度偵字第1237
     7號卷第6 頁)等 語相符，可證甲○○當時與被告丙○○ 2
    人確與丁○○發生扭打。雖被告甲○○、丙○○2 人本院審
    理時否認有毆打、傷害告訴人丁○○，然參酌被告甲○○於
    當日警詢後解還檢察官時稱：警詢時員警並未施強暴、脅迫
    或其他非法方法取供等語 (參見95年度他字第2210號卷第26
    頁)， 顯然可認被告甲○○該次警詢中所述，係出於自由意
    志而為之，又無任何遭強迫、脅迫或其他非法取供之情形，
    實有可信之特別情狀。再者，證人即事後到場處理之員警戊○○於本院審理時證稱：案發後，伊看到丁○○之後背及雙
    手部位有紅腫，乙○○有告知留在現場之一字起子、安全帽
    、衣服等均是歹徒所遺留者等語，與丁○○證稱丙○○有持
    一字起子劃過背部及與甲○○扭打；證人乙○○稱丁○○肩
    膀有流血等語相同，是被告2 人確有傷害丁○○並致其受有
    後背近肩部劃傷、雙手紅腫等傷害之事實應可認定。被告2
    人事後空言辯稱未傷害、恐嚇丁○○云云，均係卸責之詞，
    不足採信。
(三)被告2人是否著手竊盜：
    另被告甲○○於警詢、偵查及本院審理時供稱：本案係伊與
    丙○○共同破壞鐵窗進入竊取財物，但因為被屋主發現，屋
    主反抗和彼等打鬥時，2 人趁隙逃匿沒有偷到任何東西等語
    ；被告丙○○於95年6 月19日警詢及本院審理中亦供稱：伊
    只記得94年6 月17日由甲○○破壞鐵窗，伊與甲○○共同侵
    入平鎮市○○路○ 段44號住宅欲竊盜財物，剛好屋主返家等
    語(見95 度偵字第12377 號卷第64頁)。 依被告2 人上開供
    述，2 人雖侵入告訴人丁○○住處，但並未開始物色財物實
    施竊盜行為。而證人即告訴人丁○○於94年6 月18日警詢中
    指陳：伊回家時就看見一名男子 (指甲○○)躲 在指樓轎車
    旁，另一名男子 (指丙○○)則 從伊住處後面鐵窗跳下等語
     (見95年度他字第2210號卷第3 頁)。 本院95年11月2 日審
    理時亦稱：伊沒有看到甲○○是如何進入屋內；甲○○是躲
    在置於1 樓客廳之自用小客車車尾處，案發後伊有上樓檢查
    ，事後確無發現家中有遭翻動之痕跡等語 (見同日審理筆錄
    第6 、8 、9 頁，丙○○是否確從鐵窗爬進屋內一節詳下述
    )。 雖證人即告訴人丁○○證述被告丙○○在廚房時係甫自
    遭甲○○破壞之窗戶爬入一節，與被告2 人供述係丙○○自
    大門進入後因丁○○開門，丙○○欲自廚房窗戶逃逸不成有
    所不同，惟證人丁○○亦證稱：伊有較嚴重之散光，遭遇甲○○後，旋為甲○○揮掉伊眼鏡等語，是在其在模糊中所見
    ，究係丙○○發現丁○○返家而逃入廚房欲自窗戶逃出，或
    係其甫自遭甲○○破壞之窗戶鑽入，誠有疑問。惟以該鐵窗
    遭甲○○破壞後之大小觀之，丙○○稍胖之身驅不易鑽入，
    應以被告丙○○所稱躲藏不成欲自該鐵窗鑽出較為可信。故
    應係被告甲○○於破壞鐵窗及壓克力玻璃而自該屋後方廚房
    處進入屋內後，即至客廳處開啟大門使丙○○進入屋內，甲○○將大門關啟之同時，丙○○應已進入屋內靠近廚房處。
    惟此時丁○○幾亦已同時返家開啟大門，被告2 人突聞丁○○開門聲音而不及反應，甲○○則就近躲在客廳所置自用小
    客車車尾處；離廚房較近之丙○○欲直接從遭甲○○破壞之
    鐵窗鑽出屋外。但因甲○○已與丁○○扭打，丙○○乃自鐵
    窗下來進入客廳而與甲○○共同傷害丁○○。則甲○○、丙○○應確尚未開始物色財物，即尚未開始著手實施竊盜行為
    。告訴人丁○○雖證稱：被告甲○○若無鑰匙，不可能從屋
    內打開鐵捲門等語。然被告甲○○於本案並非初次行竊，其
    本即慣用「闖空門」之方式行竊他人屋內財務之事實，有卷
    附之本院94年度易字第1066號丙○○刑事判決書及本院94年
    度易字第884 號甲○○刑事判決書可稽 (參見95年度偵字第
    12377 號卷第69至78頁、第88至95頁)； 而證人即告訴人丁○○住家大片之鐵捲門電動開關即位於門邊之牆上，以手按
    即可啟動之事實，業據被告2 人供承在卷，並有卷附之鐵捲
    門照片可稽，故開啟告訴人丁○○之鐵捲門鎖及鐵捲門對甲○○而言，當非難事。另丙○○於檢察官詢問時雖證稱：伊
    鑽進去後大約3 分鐘發現屋主返家等語，然此3 分鐘係事後
    粗估猜測之詞，流於主觀，不足採信。否則以丁○○所述 1
    樓之陳設簡單觀之，被告2 人應早已上2 樓行竊。又被告2
    人雖曾有入他人住宅行竊時，連同置於屋內之汽車一併竊走
    之犯行，有卷附之本院94年度易字第1066號刑事判決可參 (
    見95年度偵字第1237 7號卷第69至78頁)， 惟在本案，並無
    其他證據可認被告2 人已開啟停置於客廳之自用小客車車門
    以確定有無行竊之機會。況被告2 人如真欲竊取該車，則當
    甲○○開啟告訴人住處鐵捲門後，應即將該出駛出，而非將
    鐵捲門拉下。蓋在當時，被告2 人根本不確定2 樓有無其他
    人，故更應在開啟鐵捲門之同時即將車輛竊走，而非將鐵捲
    門放下以徒增竊車之困難度。是可認在告訴人發現被告2 人
    之時，被告2 人應尚未生竊取該車之不法意圖。故直至告訴
    人丁○○發現被告2 人侵入其住居所時，被告2 人應尚未開
    始物色財物。檢察官認被告2 人已搜尋屋內財物而著手行竊
    ，當屬誤會。此外，尚有扣案之一字起子1 把，是被告2 人
    毀損、侵入住宅、傷害及恐嚇犯行，均洵堪確定。
五、查被告2 人行為後，刑法條文業經修正公布並於95年7 月1
    日施行。修正後刑法第2 條第1 項之規定，係規範行為後法
    律變更所生新舊法律比較適用之準據法，於修正後刑法施行
    後，應適用修正後刑法第2 條第1 項規定之從舊從輕之原則
    為比較；修正後刑法第2 條第2 項，則為同條第1 項之特別
    規定，於修正後刑法施行後，關於非拘束人身自由之保安處
    分，應依修正後刑法第2 條第2 項之規定，適用裁判時之法
    律。而修正後刑法第2 條第1 項係採從舊從輕原則，適用最
    有利於行為人之法律。既曰法律，自較刑之範圍為廣；除法
    律有特別規定者（如修正後刑法第2 條第2 項非拘束人身自
    由之保安處分適用裁判時法，修正後刑法施行法第9 條之3
    規定之情形），應依其規定；或事關執行之緩刑之宣告，或
    犯罪在刑法修正施行前，自首在刑法施行後之自首部分，或
    程序之規定（程序從新，如刑法第40條沒收宣告之程序規定
    ），應適用裁判時之修正後刑法之規定外；依修正後刑法第
    2 條第1 項比較時，應就罪刑有關之共犯、未遂犯、連續犯
    、牽連犯、結合犯，以及累犯加重，自首減輕暨其他法定加
    減原因（如身分加減）與加減例等一切情形，綜其全部之結
    果而為比較後，整個之適用，不能割裂而分別適用有利益之
    條文。關於易科罰金之折算標準、易服勞役之折算標準及期
    限、罰金與死刑是否併予執行、多數有期徒刑定應執行之刑
    時之最高刑期之限制等之修正，事涉行為人易刑折算標準金
    額之多寡與期限之長短及定執行刑時能否就罰金刑併予執行
    或有期徒刑定應執行之刑時最高度之限制，亦均屬依修正後
    刑法第2 條第1 項所應比較適用法律之範圍。拘束人身自由
    之保安處分，並非屬修正後刑法第2 條第2 項規定應適用裁
    判時法之範圍，除有特別規定者外，亦屬應依修正後刑法第
    2 條第1 項比較適用之法律；從刑附屬於主刑，除法律有特
    別規定者外，依主刑所適用之法律（以上參考最高法院95年
    5 月23日刑事庭第8 次會議決議及最高法院24年上字第46
    34 號 、24年上字第5292號、27年上字第2615號判例）。是
    與本案相關之法律變更有如下述：
    (一)刑法第28條共犯之規定，修正前刑法第28條規定：「二
        人以上共同實施犯罪之行為者，皆為正犯。」，修正後
        刑法第28條規定：「二人以上共同實行犯罪之行為者，
        皆為正犯。」，係屬法律變更。惟就本案而言，不論依
        修正前或修正後刑法第28條之規定，被告2 人均成立共
        同正犯。
    (二)刑法第47條關於累犯之規定，將原「受有期徒刑之執行
        完畢，或受無期徒刑或有期徒刑一部之執行而赦免後，
        五年以內再犯有期徒刑以上之罪者為累犯，加重本刑至
        二分之一」之規定，修正為刑法第47條第1 項「受徒刑
        之執行完畢，或一部之執行而赦免後，五年以內故意再
        犯有期徒刑以上之罪者為累犯，加重本刑至二分之一」
        。故依修正前刑法47條規定，累犯之成立僅須受有期徒
        刑之執行完畢，5 年內再犯有期徒刑以上之罪者，不論
        係因故意或過失犯罪，均成立累犯。惟依修正後第47條
        第1 項之規定，於有期徒刑執行完畢後5 年內，僅於故
        意再犯罪始有累犯之適用，故以修正前刑法關於累犯之
        規定較有利於行為人。
    (三)關於數罪併罰之規定：修正前刑法第51條第5 款規定，
        宣告多數有期徒刑者，於各刑中之最長期以上，各刑合
        併之刑期以下，定其刑期。但不得逾20年。修正後刑法
        第51條第5 款則規定，宣告多數有期徒刑者，於各刑中
        之最長期以上，各刑合併之刑期以下，定其刑期。但不
        得逾30年。依上開規定可知，修正前有關數罪併罰之規
        定較有利於行為人。
    (四)關於刑法牽連犯之部分：按修正前刑法第55條規定，犯
        一罪而其方法或結果之行為犯他罪名者，從一重處斷。
        但修正後刑法第55條，已將牽連犯之規定刪除。故於刑
        法修正後若有修正前刑法所定牽連犯之情形者，應併合
        處罰。是若有牽連犯罪之情形者，當適用從一重處斷之
        修正前刑法第55條規定較有利於行為人。
    (五)關於刑法第354 條之毀損罪之法定罰金刑部分，由原定
        貨幣單位銀元500 元以下罰金，並依罰金罰鍰提高標準
        條例第1 條前段規定提高為10倍（提高後折算為新台幣
        1 萬5 千元以下罰金），經依修正後刑法施行法第1 條
        之1 第1 項、第2 項前段規定，修正為貨幣單位為新台
        幣，並就所定數額提高為30倍，亦即修正為新台幣1 萬
        5 千元以下罰金。另刑法第277 條第1 項之傷害罪法定
        罰金刑部分，由原定之貨幣單位銀元1000元以下罰金，
        依罰金罰鍰提高標準條例第1 條前段規定提高為10倍（
        提高後折算為新台幣3 萬元以下罰金），經依修正後刑
        法施行法第1 條之1 第1 項、第2 項前段規定，修正為
        貨幣單位為新台幣，並就所定數額提高為30倍，亦即修
        正為新台幣3 萬元以下罰金。又刑法第305 條之恐嚇危
        害安全罪之法定罰金刑部分，由原定之貨幣單位銀元30
        0 元以下罰金，依罰金罰鍰提高標準條例第1 條前段規
        定提高為10倍（提高後折算為新台幣9000元以下罰金）
        ，經依修正後刑法施行法第1 條之1 第1 項、第2 項前
        段規定，修正為貨幣單位為新台幣，並就所定數額提高
        為30倍，亦即修正為新台幣9000元以下罰金。上開3 罪
        之法定罰金刑最高額部分，修正前、修正後並無不同。
        再者，上開3 罪之法定罰金刑最低度部分，均由修正前
        刑法第33條第5 款規定為銀元1 元以上，依罰金罰鍰提
        高標準條例第1 條前段提高為10倍（提高後折算為新台
        幣30元），修正後刑法第33條第5 款則修正為新台幣1
        千元以上，以百元計算。是就法定最高罰金刑而言，本
        案修正前、修正後之結果並無不同。但就法定罰金最低
        額而言，顯然修正前之規定較有利於行為人。
    (六)至於新修正刑法第57條關於科刑時應審酌之事項，其中
        修正後刑法第57條第7 款「犯罪行為人與被害人之關係
        」，係將修正前同法第8款「犯人與被害人『平日』之
        關係」之「平日」一語刪除，擴大犯罪行為人與被害人
        在犯罪行為上之關係，亦屬科刑時應予考慮之標準。修
        正後同法第 8款並增列「犯罪行為人違反義務之程度」
        ，此均屬法院就刑之裁量審認標準之明文化，非屬法律
        之變更（最高法院95年5 月23日第8 次刑庭會議決議亦
        同此意旨），自無新修正之刑法第2 條第1 項規定之適
        用。
        綜合上開比較修正前、後刑法之累犯、數罪併罰、牽連
        犯、法定最低罰金額之結果，均以修正前刑法較有利於
        行為人，故本案應適用修正前刑法之相關規定處斷。
六、故核被告甲○○、丙○○所為，均係犯刑法第354 條之毀損
    罪、第306 條第1 項之無故侵入他人住宅罪、第277 條第1
    項之傷害罪、第305 條之恐嚇危害安全罪。被告2 人就上開
    犯罪，均有共同犯意之聯絡及行為之分擔，應依修正前刑法
    第28條之規定，論以共同正犯。又被告2 人所犯毀損與未經
    許可侵入住宅罪部分，有方法與結果之牽連關係，應依修正
    前刑法第55條規定，從一重之刑法第354 條毀損罪處斷。又
    被告所犯毀損罪、傷害罪及恐嚇罪，構成要件不同，犯意有
    別，行為有異，應依修正前刑法第50條之規定予以併合處罰
    。檢察官認被告等人係犯刑法第329 條、330 條之加重準強
    盜罪，尚有未洽，業如前述。惟告訴人丁○○、乙○○既均
    對被告2 人於偵訊中提出毀損、未經許可侵入住宅、傷害、
    恐嚇等罪告訴，且與起訴之犯罪基本社會事實相同，本院自
    當依法變更起訴法條予以論罪。復查，被告甲○○前因違反
    麻醉藥品管理條例、竊盜、槍砲彈藥刀械管制條例及毒品危
    害防治條例等案件，分別經法院判決確定，並經臺灣高等法
    院於89年10月12日以89年度聲字第907 號裁定合併定執行刑
    5 年。甲○○於89年3 月10日入監執行，於92年10月2 日因
    縮短刑期假釋出監而於94年1 月11日縮刑期滿執行完畢之事
    實，有臺灣高等法院被告前案紀錄表附卷可參，其於前開等
    案件合併執行完畢後5 年內，再犯本件有期徒刑以上之罪者
    ，為累犯，應依修正前刑法第47條之規定加重其刑。爰審酌
    被告2 人不但毀損他人住居鐵窗、窗戶且未經許可進入屋內
    ，已嚴重破壞他人住居安全及安寧；復於遭屋主發現後，為
    免遭逮捕而共同傷害告訴人丁○○；又為脫卸罪責而加以恐
    嚇，造成告訴人丁○○、王鳳婷及住居該處之他人，終日惶
    惶不安，對身心造成之恐懼莫此為甚，影響至深且鉅，原即
    不應輕縱。況參以被告2 人就所犯傷害、恐嚇2 罪，始終否
    認犯行，飾詞狡辯，難認有何悔意及其他一切情狀，從重量
    處如主文所示之刑。末查，扣案之一字起子1 支，係被告2
    人共同毀損、侵入屋內及傷害告訴人丁○○所用之物，且為
    被告甲○○所有，應依修正前刑法第38條第1 項第2 款之規
    定宣告沒收。至於未隨案移送之安全帽1 頂、事後檢送本院
    之手套1 雙，既非違禁物，亦非供本案被告犯罪之用者，爰
    不另宣告沒收，併此敘明。
七、據上論斷，依刑事訴訟法第299 條第1 項、第300 條，95年
    7 月1 日修正施行後刑法第2 條第1 項前段，行為時刑法第
    354 條、306 條第1 項、277 條第1 項、305 條、95年7 月
    1 日修正施行前刑法第28條、第47條、第55條、第50條、51
    條第5 款，判決如主文。
本案經檢察官丁俊成到庭執行職務。
中    華    民    國    95    年    11    月    23    日
                  刑事第六庭  審判長法  官  林  孟  宜
                                    法  官  林  哲  賢
                                    法  官  崔  秉  君
以上正本證明與原本無異。
如不服本判決，應於判決送達後10日內向本院提出上訴狀（應附
繕本），上訴於臺灣高等法院。
                                    書記官  劉  霜  潔
中    華    民    國    95    年    11    月    23    日
附錄
中華民國刑法第354條
（毀損器物罪）
毀棄、損壞前二條以外之他人之物或致令不堪用，足以生損害於
公眾或他人者，處2 年以下有期徒刑、拘役或5 百元以下罰金。
中華民國刑法第306條第1項
（侵入住居罪）
無故侵入他人住宅、建築物或附連圍繞之土地或船艦者，處1 年
以下有期徒刑、拘役或3 百元以下罰金。
無故隱匿其內，或受退去之要求而仍留滯者，亦同。
中華民國刑法第277條第1項
（普通傷害罪）
傷害人之身體或健康者，處3 年以下有期徒刑、拘役或1 千元以
下罰金。
犯前項之罪因而致人於死者，處無期徒刑或7 年以上有期徒刑；
致重傷者，處3 年以上10年以下有期徒刑。
中華民國刑法第305條
（恐嚇危害安全罪）
以加害生命、身體、自由、名譽、財產之事，恐嚇他人致生危害
於安全者，處2 年以下有期徒刑、拘役或3 百元以下罰金。


司法院資訊處製作；財團法人民間司法改革基金會備份。
